【裁判字號】    88,親,113
【裁判日期】    890121
【裁判案由】    否認子女
【裁判全文】
臺灣臺中地方法院民事判決  八十八年度親字第一一三號
    原      告    甲○○
    訴訟代理人    魏莉芸  律師
    被      告    丙○○      .
    兼右一人
    法定代理人    乙○○      .
右當事人間否認子女事件，本院判決如左：
    主      文
確認被告丙○○與被告乙○○間之父子關係不存在（被告丙○○非被告乙○○之婚生
子）。
訴訟費用由被告負擔。
    事      實
甲、原告方面：
  一、聲明：判決如主文所示。
  二、陳述：原告與被告乙○○原係夫妻，於民國（下同）八十六年六月間即行分居
      ，原告並和現配偶陳順傑同居，嗣於八十八年十月十日生有一子即被告丙○○
      ，原告與被告乙○○於八十八年三月十七日辦理離婚，被告丙○○依法推定為
      被告乙○○之婚生子，然自丙○○出生之日回溯受胎期間內，原告與被告乙○
      ○並未有夫妻生活，是被告丙○○非自被告乙○○受胎所生，爰依民法第一千
      零六十三條第二項提起本件訴訟。
  三、證據：提出戶籍謄本一件、診斷証明書、親子鑑定報告一件為證。
乙、被告方面：
    被告未於最後言詞辯論期日到場，據被告乙○○據以前到場之聲明及陳述如左：
  一、聲明：原告之訴駁回。
  二、陳述：被告丙○○確非其和原告所生。
     理      由
一、本件被告未於言詞辯論期日到場，核無民事訴訟法第三百八十六條各款所列之情
    形，應依原告之聲請為一造，辯論判決。
二、原告主張之上開事實，有其提出之戶籍謄本、診斷証明書、親子鑑定報告各一件
    為証，被告乙○○復表示被告丙○○確非其與原告所生，而依親子鑑定報告所示
    ，依據ＤＮＡ標計之分析，無法排除丙○○和陳順傑之親子關係，是堪認原告之
    主張為真實。
三、按民法第一千零六十三條規定：「妻之受胎，係在婚姻關係存在中者，推定其所
    生子女為婚生子女。前項推定，如夫妻之一方能證明妻非自夫受胎者得，提起否
    認之訴，但應於知悉子女出生之日起，一年內為之。」查被告丙○○係八十八年
    十月十日出生，有前揭戶籍謄本在卷可憑，其受胎時間雖係原告與被告乙○○婚
    姻關係中，推定為被告乙○○之婚生，然丙○○並非原告自被告乙○○受胎受生
    ，已見前述，原告於知悉其子出生之日起一年內提起本件訴訟主張被告丙○○非
    被告乙○○之婚生子，於法有據，應予准許。
四、據上論結，本件原告之訴為有理由，爰依民事訴訟法第三百八十五條第一項前段
    、第七十八條、第八十五條第一項前段，判決如主文。
中      華      民      國    八十九    年      一      月    二十一    日
                                        臺灣臺中地方法院家事法庭
~B法      官  李添興
右為正本係照原本作成
如對本判決上訴須於判決送達後廿日內向本院提出上訴狀
中      華      民      國    八十九    年      一      月    二十一    日
~B法院書記官
                                                                        Ｂ


司法院資訊處製作；財團法人民間司法改革基金會備份。
